臺灣臺南地方法院民事裁定　九十三年度聲字第四九八號
　　聲　請　人　胤崴企業股份有限公司
　　法定代理人　林美香
　　相　對　人　盈信電機有限公司
　　法定代理人　吳祥傑
右當事人間聲請停止執行事件，本院裁定如左：
    主      文
聲請駁回。
聲請程序費用由聲請人負擔。
    理      由
一、本件聲請意旨略以：查聲請人日前接獲鈞院民國九十三三月十五日通知函乙件，
    略謂定於九十三年四月十二日上午九時四十分，執行點交臺南縣歸仁鄉○○村○
    ○○街三五巷二八號房屋（以下簡稱為系爭房屋）等語。惟查，聲請人業就上開
    房屋對買受人即相對人盈信電機有限公司提起確認租賃關係存在之訴。是為確保
    聲請人合法之租賃權，祈鈞院裁定停止本件執行點交程序，聲請人並願依上開房
    屋課稅現值新臺幣八十五萬九千八百元為供擔保金額等語。
二、按強制執行程序開始後，除法律另有規定外，不停止執行，強制執行法第十八條
    第一項著有明文。而前開「法律另有規定」之情形，除同條第二項所定「回復原
    狀之聲請，或提起再審或異議之訴，或對於和解為繼續審判之請求，或提起宣告
    調解無效之訴、撤銷調解之訴，或對於許可強制執行之裁定提起抗告，法院因必
    要情形或依聲請定相當並確實之擔保」等情形外，尚包括抗告法院裁定停止執行
    （民事訴訟法第四百九十一條），聲請停止公證書執行（公證法第十三條第三項
    ），提起確認本票係偽造或變造之訴（非訟事件法第一百零一條），已提供擔保
    免為假執行或將請求之標的物提存（民事訴訟法第三百九十二條），債務人經宣
    告破產（破產法第九十九條）、許可和解（破產法第十七條）、准許公司重整（
    公司法第二百九十四條）等情形。而執行標的物之承租人對拍定人提起確認租賃
    關係存在之訴則不與焉。
三、查本件聲請人主張已向臺灣高雄地方法院提起確認兩造間租賃關係存在之訴，固
    有起訴狀、支付裁判費之郵政匯票各一份（均為影本）在卷足憑，可認屬實。惟
    承租人起訴請求確認與執行標的物之拍定人間有租賃關係存在，並非前述情形之
    一，聲請人藉此請求裁定停止執行程序，已屬無據。且本院於九十一年九月二十
    六日前往系爭房屋實施查封時，第三人即債務人鎮丞股份有限公司（以下簡稱為
    鎮丞公司）等並未在場，而據在場之債權人彰化商業銀行股份有限公司東臺南分
    行人員稱，系爭房屋為第三人鎮丞公司使用；再經本院函請第三人駿陞不動產鑑
    定有限公司進行鑑價時，鑑定報告書亦載明系爭房屋（原地址為臺南縣歸仁鄉○
    ○村○○街一一○巷六號）為自家營業使用；嗣經本院將前開鑑定報告書送達該
    執行案件當事人表示意見，則係由聲請人於九十一年十月二十一日收受送達，聲
    請人至遲於當日已經知悉該房地遭本院強制執行之事，此業據本院依職權調閱前
    開執行案卷查明清楚，是聲請人事後再提出查封前已向第三人鎮丞公司承租系爭
    房地之契約及公證書，僅能循民事訴訟途徑，解決與拍定人間實體上權利問題，
    尚不得據以阻止點交程序進行。從而，本件聲請人之聲請，自難認為有理由，應
    予駁回。
四、依強制執行法第三十條之一，民事訴訟法第九十五條、第七十八條，裁定如主文
    。
中　　　華　　　民　　　國　　九十三　　年　　　四　　　月　　 十九　　 日
                                        臺灣臺南地方法院民事第一庭
~B法　　　官　吳坤芳
右為正本係照原本作成
如對本裁定抗告須於裁定送達後十日內向本院提出抗告狀，並應繳納抗告費新台幣一
千元。
中　　　華　　　民　　　國　　九十三　　年　　　四　　　月　　 十九　　 日
~B法院書記官　陳信良
